【裁判字號】    97,交抗,171
【裁判日期】    970501
【裁判案由】    聲明異議
【裁判全文】
臺灣高等法院高雄分院刑事裁定         97年度交抗字第171號
抗  告  人
即受處分人  甲○○
上列抗告人因違反道路交通管理處罰條例聲明異議案件，不服臺
灣屏東地方法院中華民國97年2月27日裁定（96年度交聲字第239
號），提起抗告，本院裁定如下：
    主  文
抗告駁回。
    理  由
一、抗告意旨略以：抗告人即受處分人甲○○（下稱抗告人）否
    認有「駕駛汽車使用手持式行動電話進行撥接或通話」之行
    為，當時警察是躲在屏東市○○路旁突然衝出攔截，同一時
    間，還有其他路過之機車騎士遭警察攔截，足認警察並非開
    車在抗告人前面發現抗告人駕駛汽車使用手持式行動電話，
    且抗告人亦未在舉發違反道路交通管理事件通知單上簽名，
    從而，原審裁定駁回抗告人之異議，顯有不當，爰提起抗告
    ，請求撤銷原裁定，另為適法之裁定云云。
二、按汽車駕駛人於行駛道路時，使用手持式行動電話進行撥接
    或通話者，處新臺幣（下同）3,000元罰鍰，道路交通管理
    處罰條例第31條之1第1項定有明文。
三、經查：
  (一)抗告人於民國96年9月14日15時許，駕駛車牌號碼D6-1556自
    小客車，行經屏東縣屏東市○○路段時，使用手持式行動電
    話進行撥接通話，且經員警當場攔停舉發，嗣經交通部公路
    總局屏東監理站依道路交通管理處罰條例第31條之1第1項裁
    處罰鍰3000 元等情，有屏東縣警察局96年9月14日屏警交字
    第V00000000 號舉發違反道路交通管理事件通知單、交通部
    公路總局屏東監理站96年10月23日屏監違字第V00000000 號
    裁決書各1件在卷可稽（見原審卷第6、20頁）。
  (二)證人即本件舉發員警曾明順於原審訊問時具結證稱：96年9
    月14日下午3時許我們是執行巡邏勤務，看到D6-1556號之駕
    駛人使用手持式行動電話講話，當時他是駕車在我們警車後
    面，我們就靠近他的車子，然後指揮該車，攔他下車，他看
    到我們警車時，就把手放下來，慢慢靠邊停車，我們看到他
    使用行動電話通話的時間約有2 分鐘以上。我們攔停他後，
    他有依照我們的指揮靠邊停車，我們請他出示駕照及行照，
    並告訴他駕車不可以使用手持式行動電話講電話，他跟我們
    說對不起，可不可以給他一個機會，我說不好意思，打行動
    電話就是錯，他就沒有其他表示等語（見原審卷第15頁）。
    證人曾明順乃依法執行勤務之員警，其證詞內容前後一貫，
    並無瑕疵可指，亦無足認其有任意為不實舉發之情事存在，
    且其與抗告人素昧平生，亦無嫌隙，衡情當無甘冒偽證及偽
    造文書刑責，誣陷抗告人交通違規之理。基此，審諸證人曾
    明順乃為原處分機關所認定抗告人有前開違規行為之原證人
    ，依其到庭所陳述之經過並無違反經驗法則或論理法則之情
    形，且於本件卷存證據資料內並無任何積極證據足以證明證
    人曾明順所述虛偽，亦無足可顯信證人曾明順陳述不可採之
    品性證據或前科證據存在，自不得僅因證人曾明順係本件舉
    發之員警即否認其在訴訟上所具有之原證人資格。且警員掣
    單舉發違反道路交通管理處罰條例所列之違規事實，本質上
    為行政處分，係公務員基於職務上權力，依法就特定之具體
    事件所為具有公法上效果之單方行政行為，基於公務員為公
    法上行為具有公信力之原則，該行政處分當可被推定為真正
    。從而，抗告人既未就執勤警員之舉發有誤提出相關證據以
    供調查，本院經查亦無任何證據足資證明證人曾明順有捏造
    事實違法取締之情事，則執勤警員本其維護交通秩序、安全
    職責所為之舉發，自應受到合法、正確之推定，是以，證人
    曾明順上開證詞應屬真實而可採信。
  (三)本件抗告人係經警曾明順當場攔停舉發違規乙節，為抗告人
    所是認，且抗告人確有駕駛自小客車使用手持式行動電話進
    行撥接通話之事實，亦如上述，足認抗告人業已知悉其因違
    規事實為警舉發之情，則其於為警舉發當時有無在舉發違反
    道路交通管理事件通知單上簽名，尚與本件違規事實之認定
    無涉，併予敘明。
四、原審因而認原處分機關交通部公路總局屏東監理站依道路交
    通管理處罰條例第31條之1第1項之規定，裁處罰鍰3,000元
    ，並無不當，而依道路交通案件處理辦法第19條規定，裁定
    駁回抗告人之異議，本院經核並無違誤。抗告人猶執前詞，
    指摘原裁定不當，為無理由，應予駁回。
五、據上論結，應依道路交通案件處理辦法第26條，刑事訴訟法
    第412條，裁定如主文。
中    華    民    國    97    年    5     月    1     日
              刑事第七庭    審判長法  官 莊飛宗
                                  法  官 李嘉興
                                  法  官 孫啟強
以上正本證明與原本無異。
不得再抗告。
中    華    民    國    97    年    5     月    1     日
                                  書記官 黃富美


司法院資訊處製作；財團法人民間司法改革基金會備份。
